【裁判字號】    89,易,356
【裁判日期】    890907
【裁判案由】    竊盜
【裁判全文】
臺灣雲林地方法院刑事判決                          八十九年度易字第三五六號
    公  訴  人  臺灣雲林地方法院檢察署檢察官
    被      告  甲○○
右列被告因竊盜案件，經檢察官提起公訴（八十九年度偵字第二三四號），本院判決
如左：
    主      文
甲○○竊盜未遂，累犯，處有期徒刑陸月。
    事      實
一、甲○○前因犯竊盜罪，經臺灣板橋地方法院判處有期徒刑五月確定，並於民國八
    十五年八月六日執行完畢，又於八十七年六月二十日因涉犯竊盜案件，為本院北
    港簡易庭判處罰金二千元，於同年七月二十四日確定，猶不知悔改，於八十八年
    十月二十七日中午十二時三十分許，因尿急進入雲林縣北港鎮○○里○○路二之
    十號乙○○之住處庭院內（無故侵入住宅部分未據告訴），於解完小便時，見乙
    ○○停於庭院內之車號ＳＥ－一四九六號自小客車車窗未關，竟意圖為自己不法
    之所有，隨即靠近該車，並自駕駛座處之車窗探身入內，著手翻動搜尋車內財物
    之際，為乙○○發覺出聲喝止，甲○○聞訊後見形跡敗露，俱未回頭即往外逃竄
    而未遂，並留下其所騎用之車號ＺＵＣ－三二二號輕機車而為警循線查獲。
二、案經雲林縣警察局北港分局移報臺灣雲林地方法院檢察署檢察官偵查起訴。
    理      由
一、訊之被告甲○○矢口否認有右揭犯行，辯稱：伊當日因路過該地適尿急才進入乙
    ○○院子內空地小便，被誤當成賊，乙○○喊叫並拿棍子出來，伊怕被打，即趕
    快跑掉，伊未探身翻動小客車內物品云云。經查，右開事實，已據證人乙○○指
    述綦詳，又被告若僅小便而無違法之情，其大可理直氣壯地加以說明，何故匆忙
    逃逸，且連機車都無暇顧及？此顯與常情有違，另參以證人與被告素昧平生，證
    人實無設詞誣陷之理。是被告空言否認犯行，委不足採，其犯行洵堪認定。
二、核被告所為，係犯刑法三百二十條第一項、第三項之竊盜未遂罪（起訴書誤引同
    法第三百二十一條第三項）。又被告前因竊盜罪經臺灣板橋地方法院判處有期徒
    刑五月確定，並於八十五年八月六日執行完畢，有臺灣雲林地方法院檢察署刑案
    資料查註紀表在卷可憑，其於該刑執行完畢後五年內再犯有期徒刑之本案之罪，
    為累犯，應依法加重其刑。再上訴人著手於竊盜之行為而未生取得財物之結果，
    為未遂犯，爰依刑法第二十六條前段之規定，按既遂犯之刑度減輕其刑，並先加
    後減之。爰審酌被告未竊得財物，惟有如事實欄所載之二次竊盜前科（參前開紀
    錄表），並於犯罪後狡飾犯行，顯無悔意等一切情狀，量處如主文所示之刑，以
    示懲儆。
據上論斷，應依刑事訴訟法第二百九十九條第一項前段，刑法第三百二十條第一項、
第三項、第四十七條、第二十六條前段，罰金罰鍰提高標準條例第一條前段，判決如
主文。
本案經檢察官徐維嶽到庭執行職務。
中      華      民      國    八十九    年      九      月      七      日
                                    臺灣雲林地方法院刑事第二庭
                                        法  官  蔣  得  忠
右正本證明與原本無異。
如不服本判決，應於送達後十日內，向本院提出上訴狀。（須附繕本）
                                        書記官  陳  姵  君
中      華      民      國    八十九    年      九      月      七      日
刑法第三百二十條第一項第三項
意圖為自己或第三人不法之所有，而竊取他人之動產者，為竊盜罪，處五年以下有期
徒刑、拘役或五百元以下罰金。
意圖為自己或第三人不法之利益，而竊佔他人之不動產者，依前項之規定處斷。
前二項之未遂犯罰之。


司法院資訊處製作；財團法人民間司法改革基金會備份。
